臺灣高等法院刑事裁定　　　　　　　　 94年度聲再字第100號
再審聲請人
即受判決人　甲○○
上列聲請人因違反商標法案件，對於本院94年度上易字第63號，
中華民國94年3月8日第二審確定判決（臺灣臺北地方法院93年度
易字第1484號，起訴案號：臺灣臺北地方法院檢察署93年度偵字
第8193號、第12927號、第12928號、），聲請再審，本院裁定如
下：
    主  文
再審之聲請駁回。
    理  由
一、聲請再審意旨略以：為違反商標案件，經臺灣高等法院以94
    上易字第63號判決確定在案，依法聲請再審：
  (一)依刑事訴訟法第421條規定，不得上訴第三審案件，如就足
    生影響於判決之重要證據漏未審酌，亦得為受判決人之利益
    聲請再審。被告在台灣高等法院94年上易字第63號曾提出台
    北地方法院檢察署93年偵字第13615號不起訴書，該不起訴
    書認「COLORFULLY JOJO」並無「NATURALLY JOJO」，應無
    令人混淆之虞，但同為兩眼兩目之高院法官卻認，有混淆之
    虞，原審根本未審酌上開有利被告之重要不起訴處分，當屬
    重要證據漏未審酌，被告自得聲請再審。
  (二)系爭被告商標「COLORFULLY JOJO」之所以JOJO字體反白，
    因衣服之色系為黑色，JOJO字體當然用反白，如黑色衣服使
    用黑色JOJO字體，客戶如何看清被告之品牌，此乃常識耳，
    被告在高等法院上開附件3亦提出相片二張，足以證明，JO
    JO二字反白之理由並非無據，但原確定判決抄襲地方法院判
    決，未對上開相片審酌，亦未駁斥何以該說詞不足採信，有
    判決理由不備及重要證據漏未審酌之情形。
  (三)被告為小學畢業，不識英文字母，完全授權設計人員設計商
    標。COLORFULLY長達l0字，如加上JOJ04字母，合計14字，
    在衣服正面胸前橫排，不僅不美觀，且字體勢必縮小，客戶
    完全看不清楚商標為何物，被告欲彰顯被告之商標，設計師
    乃將COLORFULLY作上排，JOJO另作一排，又因JOJO只有4個
    字母，如果與COLORFULLY字體相同，兩排字體不整齊不美觀
    ，因此把JOJO字體放大其理在此，原確定判決漏未審酌94年
    1月24日被告之上訴理由所附證九設計圖，徒以智慧財產局
    及職員高秀美一審片面之詞認被告仿冒系爭「NATURALLY
    JOJO」商標，原確定判決自屬有重要證據漏未審酌之情事。
  (四)原確定判決又稱告訴人之衣服每件1780至2280元，褲子每件
    1780至2680元，皮帶每條1280至2380元，被告則衣服每件3
    至400元，褲子每件5至600元，皮帶每條4至500元之價格，
    認被告有仿冒之動機，但被告在高院辯稱，因被告之商店座
    落五分埔 (北市○○路470號)，告訴人商店則座落在忠孝東
    路與敦化南路口，兩者之客戶屬性、族群不同，前者屬低價
    位，後者屬高價位，兩者之品牌亦不同，當然價格亦不同，
    但高等法院未敘明何以上開辯解不足採之理由，亦未審酌上
    開證據，被告自得聲請再審。
  (五)按一般常理，如欲搭別人便車，仿冒他人商品，毋須大打自
    己品牌，如一方面搭別人便車，一方面又打自己品牌，則屬
    用自己品牌即可，何須搭別人便車，自己又開車，顯有矛盾
    。被告於94年1月24日上訴理由狀曾提出證五至證八有關打
    自己「COLORFULLY JOJO」之感謝函、相片等重要證據，堪
    認，被告使用自己品牌，打自己品牌之努力，並無仿冒他人
    商標之必要，原確定判決視而未見，漏未審酌，亦未在判決
    理由敘明何以不可採云云。
二、惟按，依刑事訴訟法第421條之規定聲請再審，須有足生影
    響於判決之重要證據漏未審酌之情形者，始得為之，此觀諸
    該法條之規定自明。經查：
  (一)原確定判決認再審聲請人應成立商標法第八十一條第三款之
    於同一商品使用近似他人商標罪及同法第八十二條之明知為
    近似他人商標商品販賣近似商品罪名，其主要理由歸納，共
    有三點：
    1.審酌被告所申請註冊之「COLORFULLY JOJO」商標圖樣，
      英文字體大小均相同，均以黑體字呈現，並以單排書寫方
      式構成，有被告之妻劉梓萱商標註冊證明附卷足憑。而扣
      案被告所生產之衣服、褲子及皮帶，所使用「COLORFULLY
      JOJO」，商標圖樣，不但將單行改為上為COLORFULLY下為
      JOJO字樣之上下排列，並且將JOJO字體放大，並將上下排
      列之COLORFULLY及放大後之JOJO，以反白方式呈現，有扣
      案物及照片存卷可查，被告使用其商標之方式，與其原所
      註冊之商標圖樣顯不相符。而告訴人之「NATURALLY JOJO
      」商標，本即採上NATURALLY下JOJO之雙排排列方式，且
      放大JOJO字體，並以反白方式繪製，被告更改其商標之使
      用方法，捨其原來註冊圖樣而不用，模仿相近似告訴人之
      商標，何能謂仍屬使用自己商標？被告又將更改後之上開
      商標圖樣用於衣褲皮帶等商品上進而販售，異時異地隔離
      觀察，更足令人將「COLORFULLY JOJO」商標混淆為「NAT
       URALLY JOJO」商標。
    2.參酌本件商標經經濟部智慧財產局鑑定結果，亦認扣得之
      證物上所使用上下排列之二外文「COLORFULLY」及「JOJO
      」，並放大「JOJO」字體，與新三龍公司原所申請註冊登
      記獲准係一字形排列且字體大小相同之「COLORFULLY JO
      JO」有所不同，與貴婷公司之「NATURALLY JOJO」註冊商
      標在外觀上構成近似，使用於相同或類似之商品，應有使
      消費者發生混淆誤認之虞，有該局93年 7月26日（93）智
      商0941字第0938034020號函附卷可按。
    3.參酌證人即經濟部智慧財產局人員高秀美於原地方法院審
      理中具結證稱：商標鑑定之內容係就司法機關所送實物上
      使用之商標，與主張被侵權之商標判斷，本件看證物上所
      使用的商標圖樣是「COLORFULLY JOJO」的使用型態，一
      為上、下排列，一為單行直書，遂就上、下排列的使用型
      態之商標認定，認與「NATURALLY JOJO」的排列方式相同
      ，「JOJO」四字有放大而且反白效果，整個構圖會構成外
      觀的混淆，且係由外觀、讀音、觀念綜合判斷審查商標使
      用之混淆近似與否。本件因外觀較為近似，其他讀音、觀
      念並非如此重要等語。有再審聲請人提出之原確定判決在
      卷可查。
  (二)觀諸前開理由之內容，聲請再審意旨所指「JOJO」二字反白
    之呈現方式，及所提出之相關字體照片，業經原確定判決所
    審酌後，認定：「被告使用其商標之方式，與其原所註冊之
    商標圖樣顯不相符。... 被告更改其商標之使用方法，捨其
    原來註冊圖樣而不用，模仿相近似告訴人之商標，何能謂仍
    屬使用自己商標？被告又將更改後之上開商標圖樣用於衣褲
    皮帶等商品上進而販售，異時異地隔離觀察，更足令人將「
    COLORFULLY JOJO」商標混淆為「NATURALLY JOJO」商標」
    云云（見原確定判決第2頁第27行至第3頁第11行）。基此，
    自無所謂「足生影響於判決之重要證據漏未審酌」之情形。
  (三)聲請再審意旨所指：「被告在高院辯稱，因被告之商店座落
    五分埔 (北市○○路470號)，告訴人商店則座落在忠孝東路
    與敦化南路口，兩者之客戶屬性、族群不同，前者屬低價位
    ，後者屬高價位，兩者之品牌亦不同，當然價格亦不同」乙
    節，僅係再審聲請人該案中辯解之理由，並未據其提出相關
    資料以為佐證，已難認有所謂「重要證據漏未審酌」之情事
    。況再查，依國內各不同消費能力族群之屬性，對於服飾喜
    好、流行之趨勢，及都會地區不同店租、營運成本之影響，
    各門市店服飾之價格，固有不同程度之差異；然相類似品質
    之服飾衣物，其價格相差一倍甚或高達數倍，仍非合理之常
    情。原確定判決因認：「告訴人所生產之商品衣服每件一千
    七百八十元至二千二百八十元，褲子每件一千七百八十元至
    二千六百八十元，皮帶每條一千二百八十元至二千三百八十
    元，有所提出商品價格表可按。被告則以數百元低價銷售，
    其仿冒之動機，灼然自明」等語，尚無悖於常理。聲請再審
    意旨所指：「因被告之商店座落五分埔 (北市○○路470號)
    ，告訴人商店則座落在忠孝東路與敦化南路口，兩者之客戶
    屬性、族群不同，前者屬低價位，後者屬高價位，兩者之品
    牌亦不同，當然價格亦不同」乙節雖為屬實，亦不足以動搖
    原確地判決之認定。此部分，仍無所謂「足生影響於判決之
    重要證據漏未審酌」之情事。
  (四)至於，再審聲請人聘人設計「COLORFULLY JOJO」商標之思
    路歷程如何？是否曾「使用自己品牌，打自己品牌」？二節
    ，均與本案再審聲請人有無仿冒他人商標犯行之認定，核無
    必然之關係，自非屬「足生影響於判決之重要證據」；再審
    聲請人執以聲請再審，亦無理由。
三、聲請再審意旨所指各節，均無理由，其再審之聲請，應予駁
    回。
四、據上論斷，應依刑事訴訟法第434條第1項，裁定如主文。
中　　華　　民　　國　　94　　年　　3 　　月　　31　　日
　　　　　　　　　刑事第十三庭  審判長法　官  劉景星
                                      法  官  陳志洋
                                      法  官  陳博志
以上正本證明與原本無異。
不得抗告。
                                      書記官  陳嘉文
中　　華　　民　　國　　94　　年　　4 　　月　　1 　　日
